臺灣彰化地方法院刑事判決            100年度交易字第263號
公  訴  人  臺灣彰化地方法院檢察署檢察官
被      告  張博諺
上列被告因過失傷害案件，經檢察官提起公訴（100年度偵字第
5676號），本院判決如下：
    主  文
本件公訴不受理。
    理  由
一、公訴意旨如起訴書之記載。
二、按「除簡式審判程序、簡易程序及第376條第1款、第2款所
    列之罪之案件外，第一審應行合議審判。」，刑事訴訟法第
    284條之1定有明文；本件被告所犯係屬刑事訴訟法第376條
    第1款所列之罪，爰依法獨任判決，先予敘明。又告訴乃論
    之罪，告訴人於第一審辯論終結前得撤回其告訴，又告訴經
    撤回者，應諭知不受理之判決，刑事訴訟法第238條第1項、
    第303條第3款定有明文，本件公訴人以被告張博諺犯刑法第
    284條第1項前段之過失傷害罪提起公訴。惟查該罪依刑法第
    287條之規定，須告訴乃論。茲據告訴人梁雯欣當庭及具狀
    請求撤回告訴，依首開說明，應予諭知不受理之判決，並不
    經言詞辯論為之。
據上論斷，應依刑事訴訟法第303條第3款、第307條判決如主文
。
中    華    民    國   100    年    12    月    30    日
                  交通法庭            法  官  洪志賢
以上正本證明與原本無異。
如不服本判決應於收受判決後10日內向本院提出上訴書狀，並應
敘述具體理由；其未敘述上訴理由者，應於上訴期間屆滿後20日
內向本院補提理由書（均須按他造當事人之人數附繕本）「切勿
逕送上級法院」。
告訴人或被害人對於判決如有不服具備理由請求檢察官上訴者，
其上訴期間之計算係以檢察官收受判決正本之日期為準。
中    華    民    國   100    年    12    月    30    日
                                      書記官  許億先
附件
臺灣彰化地方法院檢察署檢察官起訴書
                                     100年度偵字第5676號
    被      告  張博諺  男  22歲（民國OO年O月OO日生）
                        住彰化縣員林鎮○○路○段坡姜巷41
                        弄2號
                        居彰化縣芳苑鄉○○村○○路174巷2
                        8弄2號
                        國民身分證統一編號：Ｚ000000000號
上列被告因過失傷害案件，已經偵查終結，認應該提起公訴，茲
將犯罪事實及證據並所犯法條分敘如下：
        犯罪事實
一、張博諺於民國99年11月6日晚間，駕駛車牌號碼2006-HZ號自
    用小客車，沿彰化縣福興鄉○○路由西往東方向行駛，於同
    日晚間7時許，途經福興鄉○○街與番花路口路口時，本應
    注意汽車行經無號誌之交岔路口，應減速慢行，作隨時停車
    之準備，亦無不能注意情事，竟疏未注意及此，適梁雯欣騎
    乘車牌號碼821-GTQ號重型機車，沿福興鄉○○街由南往北
    方向行駛至此，2車遂於上開地點發生碰撞，致梁雯欣人車
    倒地，因而受有右下肢多處擦傷及挫傷等傷害。
二、案經梁雯欣訴由彰化縣警察局鹿港分局報告偵辦。
        證據並所犯法條
一、被告張博諺經合法傳喚未到。被告張博諺於警詢中雖坦承曾
    於上開時地與告訴人梁雯欣發生碰撞，惟否認涉有上開犯行
    ，辯稱：係梁雯欣...忽然至路口衝出，對方機車看見伊車
    時忽然停住後伊車煞車不及等語。惟查，上揭犯罪事實業據
    告訴人指述甚詳，復有道路交通事故現場圖、道路交通事故
    調查報告表(一)(二)、診斷書及現場相片等件附卷可稽。按
    汽車行經無號誌之交岔路口，應減速慢行，作隨時停車之準
    備，道路交通安全規則第93條第1項第2款訂有明文，被告駕
    駛車輛自應注意及此，而依當時情況並無不能注意之情事，
    竟疏未注意以致肇事，自有過失。告訴人行經上開肇事地點
    ，疏未暫停讓右方之被告先行，同屬肇事因素，亦有過失，
    惟告訴人之上開過失仍無從解免被告過失之責。又被告過失
    駕駛行為與告訴人之受傷間，具有相當因果關係，其犯嫌堪
    以認定。
二、核被告所為，係犯刑法第284條第1項前段之過失傷害罪嫌。
三、依刑事訴訟法第251條第1項提起公訴。
    此  致
臺灣彰化地方法院
中    華    民    國   100    年    7     月    27    日
                              檢  察  官  何 玉 鳳
本件正本證明與原本無異
中    華    民    國   100    年    8     月    3     日
                              書  記  官  王 俐 婷
所犯法條
刑法第284條
因過失傷害人者，處 6 月以下有期徒刑、拘役或 5 百元以下罰
金，致重傷者，處1年以下有期徒刑、拘役或5百元以下罰金。
從事業務之人，因業務上之過失傷害人者，處 1 年以下有期徒刑
、拘役或1 千元以下罰金，致重傷者，處 3 年以下有期徒刑、
 拘役或 2 千元以下罰金。